lt-LT: Kiaušinių auginimo metodas: Be narvų; Įprastas (narvuose); Laisvai laikomų; Praturtinta omega-3; Ekologiška; Auginamų ganyklose; Kita
de: Haltungsmethode für Eier: Bodenhaltung; Konventionell (Käfighaltung); Freilandhaltung; Mit Omega-3 angereichert; Bio; Weidehaltung; Sonstige
th: วิธีการเลี้ยงไก่ไข่: เลี้ยงแบบไม่ขังกรง; เลี้ยงแบบทั่วไป (ขังกรง); เลี้ยงแบบปล่อยอิสระ; เสริมโอเมก้า 3; ออร์แกนิก; เลี้ยงแบบปล่อยทุ่ง; อื่นๆ
hr-HR: Metoda uzgoja jaja: Podni uzgoj; Konvencionalni (kavezni uzgoj); Slobodni uzgoj; Obogaćeno omega-3 masnim kiselinama; Ekološki uzgoj; Uzgoj na pašnjaku; Ostalo
es: Método de cultivo de huevos: Libres de jaulas; Convencional (en jaula); De corral; Enriquecidos con omega-3; Orgánicos; Criados en pastos; Otro
cs: Způsob chovu nosnic: Podestýlkový chov; Konvenční (klecový chov); Volný výběh; Obohaceno o omega-3; Ekologický chov; Chov na pastvinách; Jiné
bg-BG: Метод за отглеждане на яйца: Безклетъчно отглеждане; Конвенционално (клетъчно); Свободно отглеждане; Обогатени с омега-3; Биологично; Пасищно отглеждане; Друго
el: Μέθοδος γεωργίας αυγών: Εκτός κλωβών; Συμβατικά (κλωβού); Ελευθέρας βοσκής; Εμπλουτισμένο με ωμέγα-3; Βιολογικά; Εκτροφής σε βοσκότοπο; Άλλο
pl: Metoda chowu kur niosek: Chów bezklatkowy; Konwencjonalny (klatkowy); Wolny wybieg; Wzbogacone omega-3; Ekologiczny; Chów pastwiskowy; Inne
fr: Mode d’élevage des poules pondeuses: Sans cage; Conventionnel (en cage); Plein air; Enrichi en oméga-3; Biologique; Élevé en pâturage; Autre
zh-CN: 鸡蛋养殖方式: 无笼平养; 传统养殖（笼养）; 散养; 富含 Omega-3; 有机; 牧场放养; 其他
it: Metodo di allevamento delle uova: Allevamento a terra; Convenzionale (in gabbia); Allevamento all’aperto; Arricchito con omega-3; Biologico; Allevamento al pascolo; Altro
tr: Yumurta üretim yöntemi: Kafessiz; Geleneksel (kafes); Serbest gezen; Omega-3 katkılı; Organik; Merada yetişmiş; Diğer
pt-BR: Método de criação de galinhas poedeiras: Livre de gaiolas; Convencional (em gaiolas); Caipira; Enriquecido com ômega 3; Orgânico; Criado a pasto; Outro
nb: Eggoppdrettsmetode: Frittgående; Konvensjonelt (bur); Friland; Omega-3-beriket; Økologisk; Fra beite; Annet
ro-RO: Metoda de creștere a ouălor: Crescute la sol; Convențional (în baterii); Crescute în aer liber; Îmbogățit cu Omega-3; Ecologic; Crescute pe pășune; Altele
ko: 계란 양계 방식: 케이지 프리; 일반(케이지); 방목; 오메가-3 강화; 유기농; 목초지 방목; 기타
sv: Äggodlingsmetod: Frigående; Konventionellt (burhöns); Frigående utomhus; Omega-3-berikad; Ekologisk; Betesgående; Övrigt
pt-PT: método de criação de galinhas poedeiras: Criado no solo; Convencional (em gaiola); Ao ar livre; Enriquecido com ómega-3; Biológico; Criado em pastagem; Outro
vi: Phương pháp chăn nuôi trứng: Nuôi thả nền; Truyền thống (nuôi nhốt); Nuôi thả rông; Giàu omega-3; Hữu cơ; Nuôi chăn thả đồng cỏ; Khác
ru: Способ содержания кур-несушек: Бесклеточное содержание; Традиционное (клеточное) содержание; Свободный выгул; Обогащенные омега-3; Органические; Пастбищное содержание; Другое
zh-TW: 雞蛋飼養方式: 平飼; 傳統 (籠飼); 放牧; 富含 Omega-3; 有機; 草地放牧; 其他
fi: Munantuotantotapa: Häkitön; Perinteinen (häkkikanala); Ulkokanala; Omega-3-rikastettu; Luomu; Laidunnettu; Muu
nl: Ei houderijmethode: Kooivrij; Conventioneel (kooi); Vrije uitloop; Verrijkt met omega 3; Biologisch; In de weide gehouden; Overige
da: Metode til æggeproduktion: Burfri; Konventionel (bur); Fritgående; Beriget med omega-3; Økologisk; Fritgående på græs; Andet
hu: Tojástermelési módszer: Ketrecmentes; Hagyományos (ketreces); Szabadtartású; Omega-3-mal dúsított; Organikus; Legelőn tartott; Egyéb
sl-SI: Metoda gojenja jajc: Brez kletk; Konvencionalna reja (v kletkah); Prosta reja; Obogateno z omega-3; Ekološka reja; Pašna reja; Drugo
ja: 卵の生産方法: ケージフリー; 従来型 (ケージ飼い); フリーレンジ; オメガ3強化; オーガニック; パスチャーレイズド; その他
en: Egg farming method: Cage-free; Conventional (caged); Free-range; Omega-3 enriched; Organic; Pasture-raised; Other
sk-SK: Spôsob chovu sliepok: Podstielkový chov; Konvenčné (klietkový chov); Výbehové (voľný výbeh); Obohatené o omega-3; Bio (ekologický chov); Chované na pastvine; Iné